【裁判字號】    95,交簡上,2
【裁判日期】    950227
【裁判案由】    公共危險
【裁判全文】
臺灣桃園地方法院刑事判決             95年度交簡上字第2號
上  訴  人  甲○○
即被告
上列上訴人因所犯公共危險案件，不服本院簡易庭94年度壢交簡
字第15686號，中華民國94年9月29日第一審簡易判決（聲請簡易
判決處刑案號：台灣桃園地方法院檢察署94年度偵字第14607號）
提起上訴，本院判決如下︰
    主  文
上訴駁回。
    事實及理由
一、本案經本院審理結果，認為第一審以被告甲○○服用酒類，
    不能安全駕駛動力交通工具而駕駛，犯刑法第185 條之3 之
    罪，適用刑法第185 條之3 、第41條第1 項前段、罰金罰金
    鍰提高標準條例第2 條，逕以簡易判決判處被告甲○○拘役
    肆拾柒日，如易科罰金，以佰元折算壹日，經核認事用法
    並無不合，量刑亦稱妥適，應予維持，並引用附件第一審判
    決書（附檢察官聲請簡易判決處刑書）所記載之事實、證據
    及理由。
二、被告上訴意旨指稱伊確實有喝酒開車，但那是在工地喝的，
    只有喝一點點，伊遇到塞車，才在路肩休息，在路肩伊有偷
    喝二口酒，所以警察在測伊酒精濃度時伊是在睡覺，伊不承
    認有罰單上的違規情形云云。惟查，被告甲○○就其於94年
    6月22日下午5時15分許，在台北市內湖區某工地飲酒至同日
    晚間6時30分許結束後，即駕駛車號3P－9730 號自小貨車由
    內湖堤頂交流道出發駛上國道二號高速公路，欲返回其中壢
    住處，迨行至國道二號高速公西向3公里500公尺處，即將車
    駛至路肩在車內睡覺，於同日晚間8時3分許，經內政部警政
    署國道公路警察局第一警察隊執勤員警前往盤查，當場對甲
    ○○實施酒精濃度測試結果高達0.82MG/L，乃以其酒精濃度
    過量、非故障車任意停於路肩後方未擺三角標識、無照駕駛
    等違規事由，填製舉發違反道路交通管理事件通知單等情，
    業據被告於警詢及於本院審理時坦認不諱，並有酒精濃度測
    定單1份、舉發違反道路交通管理事件通知單影本2份附卷可
    稽。被告服用酒類後駕駛車輛上路等情自堪認定。而按行為
    人如飲酒後其吐氣所含酒精成分已達每公升0. 55 毫克或血
    液濃度達0.11 %以上，肇事率為一般正常人之10倍，應認已
    達「不能安全駕駛」之標準，法務部88 年5月18日法88檢字
    第001669號函定有明文。另依照交通部運輸研究所79年年8
    月對駕駛人行為之研究（酒醉駕車對駕駛行為之分析研究）
    指出，吐氣每公升酒精含量0.25毫克等於血液中酒精濃度（
    BloodAlcoholConcentratio n，簡稱BAC）百 分之0.05（亦
    即每100 毫升血液中含50毫克酒精），而(一)BAC 到達百分之
    0.03至百分之0.05時，對駕駛能力之影響為：多數駕駛人心
    境逐漸變幻不定、視覺與反應靈敏性減弱、對速度及距離的
    判斷力差。對心理行為之影響為：觀察力逐漸欠缺、心情漸
    趨輕鬆、自信心增加、多話、精神狀態處於陶醉感。(二)BAC
    到達百分之0.05至百分之0.08時，對駕駛能力之影響為：反
    應遲鈍：駕駛能力受損、遲而不決或決而不行。對心理行為
    之影響為：情緒鬆散、感情與行為趨向誇張、肌肉不協調、
    精神處於興奮狀態。(三)BAC 到達百分之0.08至百分之0. 15
    時，對駕駛能力之影響為：判斷力嚴重受到影響、體能與精
    神協調受損、駕駛之體能困難增加。對心理行為之影響為：
    產生情緒異常現象、步伐不平穩、言語不清、反應惡劣、記
    憶及判斷力受損、精神處於錯亂狀態。(四)BAC 超過百分之0.
    15，對駕駛能力之影響為：視線搖晃、駕駛已進入恍惚狀態
    、判斷及理解遭到扭曲、駕駛不穩定。對心理行為之影響為
    ：意識不明、嘔吐、站、走及講話困難、責任感喪失、精神
    處於麻痺狀態。(五)BAC 超過百分之0.5 ，對駕駛能力之影響
    為：無法開車。對心理行為之影響為：爛醉如泥、失去知覺
    可能致死、精神處於昏睡狀態。本件被告之酒精測定值已達
    呼氣每公升0.82毫克，有如前述，超過每公升0. 55 毫克之
    標準，換算BAC 值為百分之0.164 ，依上開說明，其視線、
    行動、判斷、理解能力等均受到相當程度之影響而減退，且
    精神處於麻痺狀態，由此益見被告顯已達不能安全駕駛之程
    度至明。綜述，被告在服用酒類後且達不能安全駕駛動力交
    通工具而駕駛等情至臻明確，犯行已堪認定。被告前開上訴
    意旨，核屬狡飾卸責之詞，非有理由，上訴應予駁回。
據上論斷，應依刑事訴訟法第455 條之1 第3 項、第368 條、第
373條，判決如主文。
本案經檢察官徐則賢到庭執行職務。
中    華    民    國    95    年    2     月    27    日
                  臺灣桃園地方法院刑事第七庭
                      審判長法  官  林惠霞
                            法  官  劉為丕
                            法  官  賴淑美
上正本證明與原本無異。
不得上訴。
                            書記官  陳恩如
中    華    民    國    95    年    2     月    27    日


司法院資訊處製作；財團法人民間司法改革基金會備份。
